# 新收入准则下工程施工负数披露

提问人：决战小审计 时间：2020-08-28 17:32:23
陈版主好，A公司属于工程施工类企业，按照产出法确认收入，根据甲方确认的产值同时确认应收账款及收入，根据产值与签订合同预计的产值确认完工进度，感觉此完工进度及预计总成本结转合同成本。遇到的问题是，甲方确认的完工进度要高于投入法确认的完工进度，导致合同成本期末余额为负值。原因一部分项目是因为项目前期毛利率较高，另一方面可能存在成本入账不及时的情况。想问下陈版主，在新收入准则下，如果合理原因导致合同成本期末余额为负数，应如何在财务报表中列示？或者说新收入准则下不允许出现这种情况？

回答人：chenyiwei
合同成本期末余额为负数是不恰当的。在此情况下，应首先检查已发生的合同成本是否已经及时入账，在此基础上，期末按照实际发生的合同履约成本结转营业成本（可能因为前期毛利率较高，与已确认的收入相关的合同成本均已发生，此时不应为了均衡毛利而预提成本，新准则下成本递延或预提的前提都是确保与已发生的收入相关，且如果姚递延成本，则需证明其与未来履约活动仍有相关性）。

提问人：心海拂清风 时间：2020-09-10 15:16:56
我遇到了类似的产出法确认的案例，实际出现合同成本为负数0-100万以内，检查后实际发生的合同成本已经及时入账，出现差异了确实是由于业主认为此处的产值就是高一些，合同成本期末余额为负数确实是不恰当的，但是为了不出现负数，我理解此时按照新收入准则也还是可以暂估预提部分分包成本吧？该企业分包成本占到65%-70%左右，谢谢。

回答人：chenyiwei
也可以。

提问人：心海拂清风 时间：2020-09-20 10:26:41
请教下陈版，某施工企业今年执行新收入准则， 2017 年签署的施工合同金额 6000 万，截止2018-12-31日收入已全部完毕，项目比较复杂，最终验收时间为2019-12-31日，合同约定的结算条款为项目验收后续四年2019-2023年中每年付款20%。问题如下：
问题 1 何时考虑融资性因素，目前客户是2019-12-31按照平均借款利率4.75%进行折现并确认长期应收款和工程结算，调整冲减2017-2018年多确认收入和合同毛利 400 万左右，导致该项目 2019 年出现收入的负数金额出现负数，还是说2017-2018年确认收入的时候就考虑融资性因素？
2 、截止 20206030 与客户无其他履约义务，正在与客户进行结算， 2020-1-1日执行新收入准则列报长期应收款还是列报为其他非流动资产（合同资产）恰当？谢谢！

回答人：chenyiwei
1 、2017-2018年确认收入的时候就考虑融资性因素，原准则下也有类似规定，如不考虑则为前期差错。 2 、长期应收款。

提问人：心海拂清风 时间：2020-09-20 16:55:14
请教下陈版，2020-1-1日执行新收入准则列报长期应收款我理解是可以的，但是有同事认为与业主未结算完毕且还未到合同约定的收款时点确认为合同资产恰当，实际上实物中存在按照履约进度确认收入，但是收款可能是验收或者结算后一次性或者分期收款的情况，这种情况下项目已经验收，实际没有履约义务了只承担信用风险了，但未到约定的收款时点，无非就是结算的时候金额可能会略有调整，这时候列报为应收账款（长期）还是合同资产恰当？
实物中合同资产与应收账款的区分与合同约定的收款时点无必然的联系吧，主要还是区分除了信用风险之外是否还承担其他履约义务和风险吧，谢谢。

回答人：chenyiwei
可以这样理解：实物中合同资产与应收账款的区分与合同约定的收款时点无必然的联系，主要还是区分除了信用风险之外是否还承担其他履约义务和风险。

提问人：决战小审计 时间：2020-10-27 17:06:00
追加问一下陈版主，如果是工程项目在前期确实毛利较高，产值大，为了确保能够真实反映前期毛利较高的事实，是否以实际发生成本为限结转比较好？而不是为了调整毛利暂估部分尚未发生的劳务成本（劳务成本占比70%左右）？
如果按照陈版主所说，可以暂估部分劳务成本的话，会不会出现“合同成本”虚增的情况？麻烦陈版帮忙解答下，感谢

回答人：chenyiwei
这种情况是有可能的，但是需对“工程项目在前期确实毛利较高，产值大”的原因作出合理解释，同时确保后期不会产生负毛利。